臺灣高等法院臺南分院刑事裁定
111年度抗字第712號
抗  告  人  
即  受刑人  李博信


上列抗告人因撤銷緩刑案件，不服臺灣臺南地方法院中華民國11
1年8月26日裁定（111年度撤緩字第161號）提起抗告，本院裁定
如下：
    主  文
抗告駁回。
    理  由
一、本件抗告意旨略以：抗告人即受刑人李博信(以下稱抗告人)
    已在○○○○附近○○擔任○○，目前滴酒不沾，希望法裡有情，情
    裡有法，第2次酒駕也用盡所有積蓄與被害人和解並繳納罰
    金，抗告人自小即是孤兒，沒有太多助力，若入監服刑將導
    致信用破產，希望讓抗告人有改過自新的機會，能從輕量刑
    。
二、原裁定意旨略謂：抗告人前於民國109年6月17日因不能安全
    駕駛致交通危險罪案件，經臺灣士林地方法院以109年度審
    交簡上字第10號判決判處有期徒刑2月，併科罰金新臺幣(下
    同)2萬元，緩刑3年確定在案（以下稱前案），嗣抗告人於
    緩刑期內即110年12月11日故意更犯不能安全駕駛致交通危
    險罪，經原審法院於111年4月29日以111年度交簡上字第41
    號判決判處有期徒刑5月確定（以下稱後案），抗告人於受
    前案緩刑宣告後，竟於上開緩刑期內又因故意犯他罪，而在
    緩刑期內受6月以下有期徒刑之宣告確定，合於刑法第75條
    之1第1項第2款得撤銷緩刑宣告之要件，檢察官並於後案判
    決確定後6月以內提出本件聲請，核與刑法第75條之1第2項
    之規定亦相符合。抗告人於前案所違犯者係修正前刑法第18
    5條之3第1項第1款吐氣所含酒精濃度達每公升0.25毫克以上
    而駕駛動力交通工具罪，於前案受法院緩刑宣告後，本應知
    所警惕，更應謹慎行事，並珍惜自新之機會，始符合該案宣
    告受刑人緩刑之目的。詎受刑人猶不知警惕，於前案所諭知
    之緩刑期間內，即因再犯相同不能安全駕駛致交通危險案件
    而經原審判刑確定，審酌抗告人前、後犯罪之罪質、侵害之
    法益均相同，均係不能安全駕駛動力交通工具侵害公共安全
    法益，且酒後駕車犯行時常造成重大交通事故，造成用路人
    生命、身體、財產受侵害之風險至鉅，因而歷經政府多次修
    法提高法定刑嚴加查緝杜絕，受刑人當不能諉為不知，足見
    受刑人未能因前案經法院給予緩刑宣告而知所警惕、悔過自
    新，其法治觀念實有偏差，恪遵法令之自我約制能力顯有不
    足，尚難期待其於緩刑期間內守法自新，足認原宣告之緩刑
    難收其預期效果，而有執行刑罰必要，依刑法第75條之1第1
    項第2款規定撤銷抗告人之前案緩刑宣告。
三、按受緩刑之宣告而有下列情形之一，足認原宣告之緩刑難收
    其預期效果，而有執行刑罰之必要者，得撤銷其宣告：二、
    緩刑期內因故意犯他罪，而在緩刑期內受6 月以下有期徒刑
    、拘役或罰金之宣告確定者，刑法第75條之1第1項第2款定
    有明文。又緩刑宣告是否得撤銷，除須符合刑法第75條之1
    第1項各款之要件外，該條並採裁量撤銷主義，賦予法院撤
    銷與否之權限，特於第1項規定實質要件為「足認原宣告之
    緩刑難收其預期效果，而有執行刑罰之必要」，供作審認之
    標準。亦即於上揭「得」撤銷緩刑之情形，法官應依職權本
    於合目的性之裁量，妥適審酌被告所犯前後數罪間，關於法
    益侵害之性質、再犯之原因、違反法規範之情節是否重大、
    被告主觀犯意所顯現之惡性及其反社會性等情，是否已使前
    案原為促使惡性輕微之被告或偶發犯、初犯改過自新而宣告
    之緩刑，已難收其預期之效果，而確有執行刑罰之必要，供
    作審認之標準。
四、經查，抗告人前案經宣告緩刑3年確定後，又於緩刑期內故
    意再犯後案等情，有前後案之判決書、臺灣高等法院被告前
    案紀錄表在卷可稽，足認抗告人於前案緩刑期內確有故意再
    犯公共危險罪，而在緩刑期內受6月以下有期徒刑之宣告確
    定，自符合刑法第75條之1第1項第2款所列之得撤銷緩刑之
    事由。抗告人所犯之上開前案與後案，均係刑法第185條之3
    第1項第1款酒後不能安全駕駛之公共危險罪。且依前案判決
    所載，給予受刑人緩刑宣告之原因，係考量其未曾因故意犯
    罪受有期徒刑以上刑之宣告，係因一時失慮偶罹刑章，親歷
    此次偵查、審理程序，更受本次罪刑之科處，已得有相當之
    教訓，要足收儆醒之效，爾後應能循矩以行，信無再犯之虞
    等情，認對抗告人所宣告之刑，以暫不執行為適當，予以宣
    告緩刑3年。抗告人經前案經判刑並獲得緩刑之寬典後，理
    當知悉酒精成分對人之意識能力具有不良影響，酒後駕車對
    一般往來之人車均生高度危險性，且後案果因其酒後不能安
    全駕駛而與他人機車擦撞肇事，顯見抗告人一再漠視自身安
    危及公眾用路人之安全，於前案之緩刑期內，故意再為後案
    具有同質性之酒駕犯行，其法治觀念明顯相當薄弱，前案給
    予緩刑而暫不執行刑罰，顯然無法給予抗告人適度警惕，防
    止抗告人再犯同樣犯罪，抗告人違反法規範之情節可謂重大
    ，其主觀犯意所顯現之惡性及反社會性不低，前案原為促使
    其初犯改過自新而宣告之緩刑，難收其預期之效果，非執行
    刑罰，無法促其真正改過向善，因而確有執行刑罰之必要性
    ，核與刑法第75條之1第1項第2款之規定相符。
五、綜上所述，檢察官於後案判決確定後6個月內即提出本件撤
    銷緩刑宣告之聲請，與刑法第75條之1第1項第2款、第2項之
    規定，核無不合。原裁定依職權本於目的性之裁量，而撤銷
    抗告人前案所受緩刑之宣告，已詳敘所憑認定之理由，自屬
    有據。至抗告意旨稱其目前有正當工作，且滴酒不沾，因後
    案賠償他人損害已花費其大量積蓄，又無其他人可提經濟資
    助，希望免予撤銷緩刑云云，均與本件是否符合刑法第75條
    之1第1項第2款規定得否撤銷上開前案緩刑宣告之判斷無涉
    ，尚不足執為有利抗告人之認定。是抗告意旨仍執前詞，指
    摘原裁定不當，為無理由，應予駁回。　　
六、依刑事訴訟法第412條，裁定如主文。
中　　華　　民　　國　　111 　年　　9 　　月　　23　　日
                  刑事第五庭    審判長法　官  張瑛宗
                                      法　官  林逸梅
                                      法　官  李秋瑩
以上正本證明與原本無異。
不得再抗告。
　　　　　　　　　　　　　　　　　　　書記官  劉紀君
中　　華　　民　　國　　111 　年　　9 　　月　　23　　日